臺灣士林地方法院民事裁定
109年度消債更字第239號
債  務  人  謝月娥  
代  理  人  葉力豪律師（法律扶助律師）
上列債務人聲請更生事件，本院裁定如下：
    主  文
債務人謝月娥自中華民國一一０年十月十五日十七時起開始更生
程序。
命司法事務官進行本件更生程序。
    理  由
一、按債務人不能清償債務或有不能清償之虞，且無擔保或無優
    先權之本金及利息債務總額未逾新臺幣（下同）1,200 萬元
    者，於法院裁定開始清算程序或宣告破產前，得向法院聲請
    更生；法院開始更生程序之裁定，應載明其年、月、日、時
    ，並即時發生效力；法院裁定開始更生程序後，得命司法事
    務官進行更生程序；必要時，得選任律師、會計師或其他適
    當之自然人或法人一人為監督人，觀諸消費者債務清理條例
    （下稱消債條例）第3 條、第42條第1 項、第45條第1 項、
    第16條分別定有明文。
二、聲請意旨略以：伊有不能清償債務情事，前已向本院聲請與
    最大債權金融機構調解，惟調解不成立。又伊無擔保或無優
    先權之本金及利息債務總額未逾1,200 萬元，且未經法院裁
    定開始清算程序或宣告破產，爰依法聲請更生等語。 
三、經查，債務人所主張之上開事實，業據提出債務人全戶戶籍
    謄本【見本院109年度司消債調字第287號卷（下稱消債調卷
    ）第19頁】、財團法人金融聯合徵信中心當事人綜合信用報
    告暨協商前置專用債權人清冊（見消債調卷第8 至10頁）、
    調解不成立證明書（見消債調卷第35頁）、107、108年度綜
    合所得稅各類所得資料清單及全國財產稅總歸戶財產查詢清
    單（見消債調卷第11至13頁）、存摺明細（見本院卷第36至
    77頁）、勞工保險被保險人投保資料表（見消債調卷第15頁
    ）、中華民國人壽保險商業同業公會保險業通報作業資訊系
    統資料查詢結果表（見本院卷第78頁）等件為憑，堪信為真
    實。參酌債務人現年56歲（見消債調卷第19頁），名下無財
    產（見消債調卷第11頁），目前任職於馬偕紀念醫院，平均
    每月薪資約4萬7,875元（見本院卷第138至144頁），每月必
    要支出含扶養費約3萬1,720元（見消債調卷第5頁、本院卷
    第181頁），依其債權人陳報之債務人債務總額已達117萬5,
    265元（見消債調卷第27頁、本院卷第156頁）觀之，足認債
    務人之財產、勞力、信用確有不能清償全部債務之虞。此外
    ，復查無消債條例第6 條第3 項、第8 條或第46條各款所定
    駁回更生聲請之事由，是債務人聲請更生，應屬有據，爰依
    首揭規定，裁定其應予開始更生程序，並命司法事務官進行
    本件更生程序。
四、爰裁定如主文。 
中    華    民    國   110    年    10    月    15    日
                  民事第一庭  法  官  黃筠雅
以上正本係照原本作成。
本件裁定不得抗告。
中　　華　　民　　國　　110 　年　　10　　月　　15　　日
                              書記官  陳芝箖